臺灣臺北地方法院民事判決　　　　　　　　　　　　　九十三年度小上字第八二號
　　上　訴　人　甲○○
　　被　上訴人　衡陽八五大樓管理委員會
　　法定代理人　陳權太
右當事人間請求給付管理費事件，上訴人不服中華民國九十三年一月九日本院臺北簡
易庭小額民事判決（九十二年度北小字第三二九七號），提起上訴，本院判決如左：
    主  文
上訴駁回。
第二審訴訟費用新臺幣壹仟伍佰元由上訴人負擔。
    理  由
一、上訴意旨略以：
  (一)被上訴人衡陽八五大樓管理委員會係第十次會議依規約所選出之管委會，但該規
    約已受本院臺北簡易庭八十九年度北小字第一四五四號判決認定無效，足以說明
    該次委員選舉無效。
  (二)原審判決僅審酌公寓大廈管理條例第十條規定認作管理費收取，惟漏未審酌同條
    例第三十一條規定對於管理費及規約之訂定及變更，應用特別決議。及同條例施
    行細則第二條規定管理費屬必須載明規約始生效力。
  (二)原審判決未依兩造訴訟資料認定被上訴人聲明之事實確實違背法令，致有違法判
    決，應屬可議。蓋：
  １、原審判決未積極審究住戶規約是否合法，即便未審酌，亦應按本院臺北簡易庭
      八十九年度北小字第一四五四號判決為認定。
  ２、被上訴人組織委員會本身欠缺住戶資格或區分所有權人證明，已違背公寓大廈
      管理條例第三條第八款規定。
  ３、被上訴人所提出之第四次及第八次會議，均由非住戶或非區分所有權人參與會
      議，其決議不合公寓大廈管理條例第二十九條第三項、及第十條規定。原審竟
      未予審酌該管理委員會是否具住戶資格，有判決理由不備之違法。
二、按小額訴訟之第二審法院認上訴為無理由者，應為駁回之判決。如依上訴意旨足
    認上訴為無理由者，得不經言詞辯論為之。此為民事訴訟法第四百三十六條之三
    十二準用第四百四十九條第二項、第四百三十六條之二十九第二款所明定。
三、查上訴人甲○○上訴理由，無非：(一)認為被上訴人民國八十七年十二月二十四日
    第二次區分所有人會議不合法，該次會議制定之規約亦不合法等情，已經本院臺
    北簡易庭八十九年度北小字第一四五四號所認定，被上訴人收取管理費之依據自
    失其附麗，其不用繳交管理費。(二)第四次、第八次會議由非該大廈住戶或非區分
    所有權人參與，且被上訴人之管理委員亦有非住戶或非區分所有權人充任之情形
    ，違反公寓大廈管理條例第三條第八款、第二十九條第三項、及第十條等規定。
    惟查：
  (一)本院臺北簡易庭八十九年度北小字第一四五四號判決，經上訴後，為本院以九十
    年度小上字第七○號判決廢棄改判，而認為該次決議瑕疵已經補正，該決議通過
    管理費、公共基金徵收辦法等事項為有效存在，此有該判決影本在卷可稽（原審
    卷第三○六頁至第三一二頁參照），上訴人持遭廢棄之判決所認定之事實為抗辯
    ，顯無理由。
  (二)按「判決，除別有規定外，應本於當事人之言詞辯論為之。」民事訴訟法第二百
    二十一條第一項定有明文，易言之，民事訴訟係採辯論主義，非經當事人主張之
    事實，不得作為判決之基礎。查上訴人於原審中係抗辯：「原告法定代理人陳權
    太所屬之衡陽商務公司，及訴外人欣祥股份有限公司均非實際住戶，惟渠等挾高
    比例之區分所有權，假借區分所有人會議之名，一再壓榨一般住戶。」（原審卷
    第一五五頁參照），嗣後並一再就衡陽商務公司、欣祥股份有限公司所得行使表
    決權數之多寡為爭執，並無針對該大廈區分所有人會議有非該大廈住戶或非區分
    所有權人參與，或被上訴人之管理委員有非住戶或非區分所有權人充任之情形為
    攻防；原審判決未對此論斷，亦無不當，上訴人執此認為原判決理由不備，顯有
    誤會。
四、綜上所述，依上訴意旨足認上訴為無理由，爰不經言詞辯論，逕以判決駁回之。
五、據上論結，依民事訴訟法第四百三十六條之二十九第二款、第四百三十六條之三
    十二第二項、第四百四十九條第一項、第四百三十六之十九第一項、第七十八條
    ，判決如主文。
中　　　華　　　民　　　國　　九十三　　年　　　六　　　月　  　一  　　日
                                民事第六庭審判長法  官　  林惠瑜
                                                法  官    郭美杏
                                                法  官    姚念慈
右為正本係照原本作成。
本判決不得上訴
中　　　華　　　民　　　國　　九十三　　年　　　六　　　月　  　二  　　日
                                                書記官    朱俶伶
訴訟費用計算表
項　　  　目 　　　　　　　　　金　額（新臺幣）
第二審裁判費                   一千五百元
合　　　　計                   一千五百元
